【裁判字號】    98,易,3303
【裁判日期】    990430
【裁判案由】    詐欺
【裁判全文】
臺灣臺北地方法院刑事判決              98年度易字第3303號
公  訴  人  臺灣臺北地方法院檢察署檢察官
被      告  丙○○
上列被告因詐欺案件，經檢察官提起公訴（九十八年度調偵字第
六四八號），本院判決如下：
    主  文
丙○○幫助意圖為自己不法之所有，以詐術使人將本人之物交付
，處拘役伍拾伍日，如易科罰金，以新台幣壹仟元折算壹日。
    事  實
一、丙○○依其社會生活之通常經驗，明知若將本人金融機構帳
    戶之金融卡及密碼交付予不認識之他人，可能成為幫助掩飾
    或隱匿不法集團收取他人受騙款項之用，致使被害人及警方
    追查無門，竟仍不違背其本意，基於幫助詐欺取財之犯意，
    於民國九十七年十二月二十一日晚上七時許，在台北市○○
    路○段與辛亥路口某家自助餐廳，將其於九十三年八月六日
    前往台北市○○路一四六號華南商業銀行城東分行申請開立
    帳號000000000000號帳戶而取得之金融卡交予真實姓名年籍
    不詳自稱「小陳」之成年男子，及將密碼告知來電詢問之真
    實姓名年籍不詳自稱「吳老闆」之成年男子，該不詳姓名成
    年人「吳老闆」、「小陳」所屬詐騙集團成員即意圖為自己
    不法所有，於九十七年十二月二十二日晚上七時五十分許，
    撥打電話與居住在台南市區之甲○○聯絡，訛稱甲○○先前
    上網至雅虎奇摩拍賣網站購買牛仔褲，雖已一次付清貨款，
    因於簽受時，簽收單誤勾選分期支付之欄位，帳戶內之款項
    會被連續扣領，資料亦將會公開，恐遭詐騙集團利用，及稱
    會主動傳真資料給郵局將其資料銷毀云云，通話結束後，隨
    即該集團成員又撥打電話與甲○○聯絡，佯稱係郵局人員，
    要求甲○○將其郵局帳戶存款全部轉存入指定之帳戶供檢察
    官確認比對，甲○○信以為真，因陷於錯誤，遂外出至華南
    銀行設置之自動櫃員機，持金融卡操作提款機轉帳方式，於
    當晚九時許，將新台幣（下同）二萬九千元匯至楊梅郵局帳
    號00000000000000000號帳戶（另轉出二十九元係手續費，
    此部分另案偵辦），緊接著於同日晚間九時十分許，持金融
    卡操作提款機領出六萬五千元現金後，再操作提款機將錢匯
    至丙○○前述華南銀行城東分行帳戶，不久，該集團成員又
    打電話與甲○○聯絡，要求甲○○找其他行庫帳戶再操作一
    次，匯款至丙○○前述華南銀行城東分行帳戶，甲○○承前
    陷錯誤，於同日晚間九時五十一分許，至京華銀行設置之自
    動櫃員機，繼續持用其向彰化銀行申請開戶領用之金融卡操
    作提款機，將二萬二千三百十元匯至丙○○前述華南銀行城
    東分行帳戶，上開款項匯至丙○○前述華南銀行城東分行帳
    戶後，均即遭該詐騙集團成員持金融卡提領出。嗣該集團成
    員又撥打電話與甲○○聯絡，要求甲○○將其他行庫帳戶之
    款項匯至指定之帳戶，甲○○告知兄長，經其兄長提醒，始
    警覺受騙，趕緊報案，因而循線查獲丙○○涉案。
二、案經臺南市警察局第五分局報告臺灣臺北地方法院檢察署檢
    察官偵查起訴。
    理  由
一、證據能力部分：
    被告以外之人於審判外之陳述，雖不符合刑事訴訟法第一百
    五十九條之一至第一百五十九條之四之規定，但經當事人於
    審判程序同意作為證據，法院審酌該言詞陳述或書面陳述作
    成時之情況，認為適當者，亦得為證據；當事人、代理人或
    辯護人於法院調查證據時，知有第一百五十九條第一項不得
    為證據之情形，而未於言詞辯論終結前聲明異議者，視為有
    前項之同意；刑事訴訟法第一百五十九條之五第一項、第二
    項分別定有明文。檢察官及被告丙○○，對於本判決下列所
    引用被告以外之人於審判外之陳述（包含書面陳述），於本
    院準備程序及審理時，均表示無意見而不予爭執，且迄至言
    詞辯論終結前亦未再聲明異議，本院審酌上開證據資料製作
    時之情況，尚無違法不當及證明力明顯過低之瑕疵之情形，
    爰依刑事訴訟法第一百五十九條之五第二項規定，認例外均
    具有證據能力。本院並於審判期日依法進行證據之調查、辯
    論，當事人於訴訟上程序權利，已受保障。
二、訊據被告否認有上述幫助詐欺犯行，辯稱：「…九十七年七
    月我失業，找工作找了半年都沒找到，九十七年十二月二十
    一日看報紙廣告徵司機，我撥打電話過去詢問，對方說要調
    查我的信用，說之前請人都信用不好，有時拿了客人的錢就
    跑掉，所以要查我的金融卡是否正常，我就跟他約在興隆路
    、辛亥路口碰面，我把金融卡交給一位叫小陳的年輕人，交
    給他之後，對方吳姓老闆有打電話給我，問我密碼…需要我
    的密碼查我的信用，審核通過就可以趕快派工，我就告訴他
    …」（九十八年十二月十四日本院準備程序筆錄，本院卷第
    十頁反面）、「…我應徵工作時，對方說要交付金融卡及密
    碼…對方說要看可否正常開戶、債信等等，我沒有多加思考
    就交給對方…碰到失業之後，心情更難過，沒有加以思考就
    交給對方…」（九十九年四月二十日本院審判筆錄，本院卷
    第五十六頁）等語。經查：
  (一)台北市○○路一四六號華南商業銀行城東分行帳號00000000
    0000號帳戶係被告於九十三年八月六日申請開立，並領取該
    帳戶存摺、金融卡及密碼，供薪資匯入及存提款使用一節，
    已據被告供明在卷，並有華南商業銀行城東分行九十八年七
    月二十一日（九八）城東存字第六四九號函送客戶丙○○開
    戶資料可稽（九十八年度調偵字第六四八號卷第四十七頁至
    第四十八頁），該帳戶於開戶日－九十三年八月六日起至九
    十三年十月三十一日止，於九十三年八月十五日、九十三年
    九月三日、九十三年九月二十四日、九十三年十月五日有四
    筆現金存入記錄，及於前揭現金存入後之九十三年八月十六
    日、九十三年九月十四日、九十三年九月二十日、九十三年
    十月十五日先後有六筆款項轉帳支出記錄，九十三年九月四
    日、九十三年十月十八日有二筆現金支出記錄，自九十三年
    十一月一日起至九十七年六月三十日止，逐月之五日前後均
    固定有一筆數額三萬五千三百六十三元至六萬四千八百七十
    八元不等之款項以轉帳存入方式匯入，接著即有二筆至三筆
    現金支出之記錄，二筆款項轉帳支出記錄，另於九十四年一
    月二十七日、九十四年九月十四日、九十五年三月十三日、
    九十六年一月十五日、九十六年九月二十一日、九十七年一
    月十八日、九十七年一月二十五日，先後有一萬元、一萬元
    、四百八十元、一千零三十三元、一萬五千元、六千二百元
    、二萬八千元轉帳存入記錄，於九十五年三月三日有現金存
    入記錄，於九十三年十二月二十一日、九十四年六月二十一
    日、九十四年十二月二十一日、九十五年六月二十一日、九
    十五年十二月二十一日、九十六年六月二十一日、九十六年
    十二月二十一日、九十七年六月二十一日先後有利息十五元
    、十七元、十三元、二十元、十元、十一元、十五元、八元
    存入記錄；至九十七年十二月二十二日始有一筆六萬五千元
    現金存入記錄，接著以金融卡提領六千五百零六元、二萬零
    六元、一萬八千四百零六元、二萬零六元之記錄，及一筆二
    萬二千三百十元轉帳存入記錄，接著以金融卡提領二萬零六
    元、二千三百零六元記錄，餘額剩八十四元各情，亦有華南
    商業銀行城東分行九十八年七月二十一日（九八）城東存字
    第六四九號函送客戶丙○○開戶起所有往來明細可稽（九十
    八年度調偵字第六四八號卷第四十七頁、第四十九頁至第五
    十四頁）；據被告表示：「…（甲○○九十七年十二月二十
    二日十九時五十分許，有匯一筆六萬五千元的現款到你華南
    銀行城東分行帳戶內，你是否知道？）我不知道…我（九十
    七年十二月）二十一日把提款卡交給對方後，就沒再從這帳
    戶領…錢…」（九十八年度偵字第五七三六號卷第四頁、第
    五頁）等語，可知被告前揭華南銀行城東分行帳戶自九十七
    年十二月二十二日起之款項存入、提出，均非被告所為。
  (二)而證人即被害人甲○○於九十八年十二月二十二日晚上七時
    五十分許，在台南市住處接獲電話，對方告知其先前上網至
    雅虎奇摩拍賣網站購買牛仔褲，雖已一次付清貨款，因於簽
    收時，簽收單誤勾選分期支付之欄位，帳戶內之款項會被連
    續扣領，資料亦將會公開，恐遭詐騙集團利用，及稱會主動
    傳真資料給郵局將其資料銷毀云云，通話結束後，旋又接到
    自稱郵局人員之電話，要求甲○○將其郵局帳戶存款全部轉
    存入指定之帳戶供檢察官確認比對，甲○○遂外出至華南銀
    行設置之自動櫃員機，持金融卡操作提款機轉帳方式，於當
    晚九時許，將二萬九千元匯至楊梅郵局帳號00000000000000
    000 號帳戶（另轉出二十九元係手續費，此部分另案偵辦）
    ，接著於同日晚間九時十分許，持金融卡操作提款機領出六
    萬五千元現金後，再操作提款機將錢匯至被告前述華南銀行
    城東分行帳戶，不久，該集團成員又打電話與甲○○聯絡，
    要求甲○○找其他行庫帳戶再操作一次，匯款至被告前述華
    南銀行城東分行帳戶，甲○○於同日晚間九時五十一分許，
    至京華銀行設置之自動櫃員機，繼續持用其向彰化銀行申請
    開戶領用之金融卡操作提款機，將二萬二千三百十元匯至被
    告前述華南銀行城東分行帳戶等情，已據證人甲○○指述甚
    詳，並有華南銀行、京城銀行自動櫃員機交易明細資料（九
    十八年度偵字第五七三六號卷第十四頁）、華南商業銀行城
    東分行九十八年七月二十一日（九八）城東存字第六四九號
    函送客戶丙○○之存款往來明細表（九十八年度調偵字第六
    四八號卷第四十七頁、第五十四頁）可憑。足見證人甲○○
    遭詐騙之前開款項，計十一萬六千三百三十九元，其中有八
    萬七千三百十元確已匯入被告所有之前揭華南商銀城東分行
    帳戶，該帳戶已供他人作為實施詐欺犯行匯款及提款之用無
    訛。
  (三)雖然被告否認有將前揭申請之華南銀行城東分行帳戶之金融
    卡及密碼交予他人使用，並以「…提款卡（即金融卡）我在
    應徵轎車司機的工作時，對方要求我交給他，他說之前有司
    機沒留任何東西給公司，把客人的錢收一收跑了…現在來應
    徵的新人都要先留提款卡及駕照影本在公司，日後熟了會把
    東西交還我…我就把提款卡等資料交給『小陳』…不久吳老
    板就打電話給我…要我把密碼給他登記，我想說既然都已在
    排班了，就把密碼告訴他…我是應徵工作，對方說要先交提
    款卡及駕照影本取得信任，我才把這個帳戶的提款卡交給對
    方的…」（九十八年一月二十四日警詢筆錄，九十八年度偵
    字第五七三六號卷第七頁、第八頁、第十頁）、「…我在去
    年找工作時被詐騙集團騙去我的金融卡，我去應徵司機，打
    電話的人自稱是吳老闆…在電話中叫我於九十七年十二月二
    十一日十九時在台北市○○路、辛亥路交岔口，將駕照、華
    南銀行東分行…金融卡交給一個自稱小陳…的外務，密碼是
    吳老闆再打電話跟我要，我再跟吳姓老闆講的…」（九十八
    年四月十四日偵查筆錄，九十八年度偵字第五七三六號卷第
    二十六頁、第二十七頁）、「…九十七年七月我失業，找工
    作找了半年都沒找到，九十七年十二月二十一日看報紙廣告
    徵司機，我撥打電話過去詢問，對方說要調查我的信用，說
    之前請人都信用不好，有時拿了客人的錢就跑掉，所以要查
    我的金融卡是否正常，我就跟他約在興隆路、辛亥路口碰面
    ，我把金融卡交給一位叫小陳的年輕人，交給他之後，對方
    吳姓老闆有打電話給我，問我密碼…需要我的密碼查我的信
    用，審核通過就可以趕快派工，我就告訴他…」（九十八年
    十二月十四日本院準備程序筆錄，本院卷第十頁反面）、「
    …我應徵工作時，對方說要交付金融卡及密碼…對方說要看
    可否正常開戶、債信等等，我沒有多加思考就交給對方…碰
    到失業之後，心情更難過，沒有加以思考就交給對對方…」
    （九十九年四月二十日本院審判筆錄，本院卷第五十六頁）
    等語置辯，並提出自由時報徵才廣告為證（九十八年度偵字
    第五七三六號卷第二十頁）。
  (四)然而，
  (1)依被告所述應徵工作之經過，其僅於電話中與吳老闆交談，
    隨即在台北市○○路、辛亥路交岔口，與毫不認識稱「小陳
    」之成年男子碰面，既未準備履歷表等文件，亦未當場填寫
    相關年籍等資料交予「小陳」，僅係將自己之駕照影本、華
    南銀行城東分行金融卡交予當日第一次碰面之「小陳」，及
    告知來電之未曾謀面之「吳老闆」金融卡密碼，顯與一般求
    職找工作之情形不符。而且，一般國人向金融機構開設帳戶
    ，並無任何法令限制，若係用於存提款之正當用途，大可光
    明正大自行申請使用，而金融機構帳戶事關個人財產權益之
    保障，倘有不明之金錢來源，甚且攸關個人法律上之責任，
    其專屬性甚高，除非本人或與本人親密、信賴關係者，難認
    有何理由可自由流通使用該帳戶，一般人均有妥為保管及防
    止他人任意使用之認識，縱特殊情況偶需交付他人使用，亦
    必深入瞭解用途及合理性，始予提供，且金融機構帳戶如落
    入不明人士手中，而未加以闡明正常用途，極易被利用為與
    財產有關之犯罪工具，此為吾人依一般生活認知所易於體察
    之常識，而現今媒體報導中，或以網路拍賣、分期付款扣款
    錯誤、中獎、退稅、家人遭擄、援交等事由，利用人頭帳戶
    作為轉匯存款帳戶，詐騙被害人至金融機構轉匯存款，隨即
    將之提領一空之詐騙手法，層出不窮；被告係國立中興大學
    合作經濟系畢業，大學時代及畢業後，曾在富邦銀行做汽車
    理賠、在中華開發做有價證券的交割及在投顧公司做基本面
    分析等工作，九十三年十一月間起則轉至行天宮工作，擔任
    司機，迄九十七年七月三日離職等情，此已據被告及證人李
    佩芳（被告之）陳明在卷（本院卷第五十五頁反面、九十八
    年度調偵字第六四八號卷第九頁），其既係具有相當之智識
    、工作及社會經驗之成年人，對上情自難諉為不知，並由被
    告自承：「對方說要交付金融卡及密碼，我也覺得很奇怪」
    （本院卷第五十六頁）等語，益徵被告對於交付金融卡及密
    碼予不明人士，帳戶極易被利用為與財產有關之犯罪工具係
    有認知。惟被告對於所應徵工作之雇主「吳老闆」、與其碰
    面拿取金融卡之「小陳」之真實姓名年籍、僱主之辦公處所
    地址等俱不能陳述，與其等聯絡方式僅有撥打其等所告知之
    行動電話門號，此均據被告供述在卷，被告竟率爾將攸關個
    人財產權益保障，專屬性甚高之金融機構帳戶金融卡交付予
    素不相識之「小陳」，及在電話中將密碼告知未曾謀面之「
    吳老闆」，此顯有違背一般人管理金融機構帳戶之正常舉措
    。另所稱對方索取金融卡及密碼，告知係因「之前有司機沒
    留任何東西給公司，把客人的錢收一收跑了…現在來應徵的
    新人都要先留提款卡及駕照影本在公司，日後熟了會把東西
    交還」、「對方說要調查我的信用，說之前請人都信用不好
    」、「需要我的密碼查我的信用」、「對方說要看可否正常
    開戶、債信」等等，依卷附之前揭被告華南商銀城東分行帳
    戶存款進出明細（九十八年度調偵字第六四八號卷第五十四
    頁），該帳戶於九十七年十二月二十一日之存款餘額為十元
    ，根本無從擔保被告所指對方告為確保被告依指示載客收取
    之款項能交回公司一事，且無法查知被告之債信是否良好，
    又僅有金融卡及密碼，只能查詢存款餘額，無從查知開戶時
    間與開戶是否正常，被告前揭供詞，在在有悖經驗法則，不
    足採信。
  (2)再者，詐欺正犯係為避免自金融機構帳戶之來源回溯追查其
    身分，而使用他人金融機構帳戶供被害人匯款及取贓，其為
    確保所詐得款項不致遭不知情帳戶持有人提領，或不知情帳
    戶持有人逕自掛失而凍結帳戶之使用，甚或知情之帳戶持有
    人以辦理補發存摺、金融卡、變更印鑑、密碼之方式，將帳
    戶內所有款項提領一空，而使其費盡心機所詐得之款項化為
    烏有，應不可能使用非帳戶持有人所交付並同意使用之帳戶
    ，供作詐得款項轉匯入帳戶，以避免遭真正帳戶持有人提領
    或掛失之風險，並確保詐欺所得之利益。觀諸卷附被告上開
    銀行帳戶交易資料（九十八年度調偵字第六四八號卷第五十
    四頁）及被告、證人甲○○之供詞，被告於九十七年十二月
    二十一日將該銀行帳戶之金融卡交予「小陳」，及將密碼告
    知「吳老闆」時，存款餘額為十元，及證人甲○○於九十七
    年十二月二十二日晚間九時十分許，匯六萬五千元現金至被
    告前揭華南商銀城東分行帳戶，旋遭人以金融卡提領六千五
    百零六元、二萬零六元、一萬八千四百零六元、二萬零六元
    ，於九十七年十二月二十二日晚間九時五十一分許，匯二萬
    二千三百十元至被告前揭華南商銀城東分行帳戶，旋遭人以
    金融卡提領二萬零六元、二千三百零六元，若非該銀行帳戶
    係被告所同意使用，不致遭其辦理掛失或暫停使用，「小陳
    」、「吳老闆」及其所屬之成年詐騙集團成員焉能放心、大
    膽遂行其詐欺取財犯行，並以之充作收款工具，並能順利密
    集詐取證人甲○○之財物？是被告上開所辯，無非飾詞，不
    足採信。
  (3)此外，被告提出之自由時報徵才廣告為證（九十八年度偵字
    第五七三六號卷第二十頁），至多僅能證明被告曾依該報載
    之聯絡電話撥打電話求職，社團法人台北市美僑協會九十九
    年二月二十三日人字第九九○○一號函及打卡記錄（本院卷
    第四十一頁、第四十八頁）僅能證明於九十七年十二月一日
    至同年月二十日，被告任職於該協會工務組，及證人丁○○
    證稱所申辦使用之0000000000號行動電話門號於
    九十六年或九十七年十一月、十二月間遺失（本院卷第二十
    九頁反面）、證人乙○○證述於九十七年十一月底、十二月
    初，申辦0000000000號行動電話門號轉賣報紙刊
    登廣告收購門號之人等語，均不能證明被告所述通話內容確
    如被告所辯係交付金融卡、告知對方密碼或為確保被告代收
    之款項如實繳回公司、查詢被告信用等事項，是皆不足作為
    對被告有利之認定。
  (4)綜合上情以觀，堪認被告所有上揭金融機構帳戶之金融卡及
    密碼係被告自行交予他人使用無疑。
  (五)按金融帳戶為個人理財之工具，申請開設金融帳戶並無任何
    特殊之限制，一般民眾皆可以存入最低開戶金額之方式自由
    申請開戶，並得同時在不同金融機構申請多數存款帳戶使用
    ，此乃眾所週知之事實，如他人無正當理由不以自己名義申
    請開戶，反向不特定人蒐集、收購或租用他人之金融機構帳
    戶使用，衡情應可預見該蒐集、收購或租用帳戶之人目的顯
    可能在供不法詐騙集團成員用以詐使他人將款項匯入後再加
    以提領，以逃避警方之追捕，此為詐欺集團慣用之手法，並
    常見諸於報端媒體，被告將其所有之銀行帳戶交與他人使用
    ，依卷內事證，雖無證據證明被告知悉該詐欺集團成員如何
    犯罪，惟其既得預見其將銀行帳戶之金融卡及密碼交予該來
    路不明之人，顯有可能遭詐欺集團用以詐騙他人匯入款項後
    提領之用，仍執意為之，嗣其帳戶果遭詐騙集團用以詐欺取
    財之用，顯然不違反其本意，被告自有幫助詐欺取財之未必
    故意甚明。
  (六)綜上所述，被告前述辯解皆係卸責之詞，不足採信。本件事
    證明確，被告犯行堪以認定。
三、按刑法上之幫助犯，係對於犯罪與正犯有共同之認識，而以
    幫助之意思，對於正犯資以助力，而未參與實施犯罪之行為
    者而言（最高法院四十九年度台上字第七十七號、六十五年
    度台上字第三七七三號判例亦同此意旨）。是以，如未參與
    實施犯罪構成要件之行為，而係出於幫助之意思提供助力，
    即屬幫助犯，而非共同正犯。本件被告基於幫助之犯意，提
    供前述帳戶金融卡及密碼等予真實姓名年籍不詳之成年人「
    小陳」、「吳老闆」，該不詳姓名之成年人「小陳」、「吳
    老闆」及所屬集團成員利用被告之幫助行為，意圖為自己不
    法之所有，施用詐術使證人甲○○陷於錯誤，因而匯款至被
    告所提供之華南銀行城東分行帳戶，是被告所為係參與詐欺
    罪構成要件以外之行為，且在無證據證明被告係以正犯而非
    以幫助犯之犯意參與犯罪之情形下，應認其所為係幫助犯，
    而非正犯行為。核被告所為，係幫助犯刑法第三百三十九條
    第一項詐欺取財罪。被告幫助他人犯詐欺罪，依刑法第三十
    條第二項之規定，按正犯之刑減輕之。另按幫助犯係從犯，
    係從屬於正犯而成立，刑法上既無「共同幫助」之情，當亦
    無「幫助共同」之可言，即幫助一人為幫助，幫助二人以上
    亦為幫助（臺灣高等法院暨所屬法院七十年度法律座談會刑
    事類第十七號法律問題研討結果及司法院第二廳研究意見參
    照）；是被告所幫助之詐欺集團成員間，就上開詐欺取財犯
    行，縱有犯意聯絡及行為分擔，均為共同正犯，亦無須論以
    被告幫助共同詐欺之必要，附此敘明。本院審酌被告非詐欺
    正犯，係提供自己銀行帳戶金融卡及密碼予他人犯罪使用，
    助長他人犯罪，增加被害人尋求救濟及治安機關查緝犯罪之
    困難，亦使不法詐欺犯得以順利掩飾其詐欺所得之財物，危
    害被害人財產安全及社會治安，並參酌其素行、犯罪目的、
    手段、證人甲○○所受損失、被告迄未與證人甲○○和解，
    賠償其損失，及被告犯後否認犯行等一切情狀，量處拘役五
    十五日，及諭知以一千元折算一日之易科罰金折算標準。
據上論斷，應依刑事訴訟法第二百九十九條第一項前段，刑法第
三百三十九條第一項、第三十條第一項前段、第二項、第四十一
條第一項前段，刑法施行法第一條之一第一項、第二項前段，判
決如主文。
本案經檢察官呂俊儒到庭執行職務
中    華    民    國    99    年    4     月    30    日
                  刑事第十九庭審判長法  官  林婷立
                                    法  官  施添寶
                                    法  官  高若珊
上正本證明與原本無異。
如不服本判決應於收受送達後10日內向本院提出上訴書狀，並應
敘述具體理由；其未敘述上訴理由者，應於上訴期間屆滿後20日
內向本院補提理由書（均須按他造當事人之人數附繕本）「切勿
逕送上級法院」。告訴人或被害人如對於本判決不服者，應具備
理由請求檢察官上訴，其上訴期間之計算係以檢察官收受判決正
本之日期為準。
                                    書記官  黃鈴容
中    華    民    國    99    年    4     月    30    日
附錄本案論罪科刑法條：
刑法第三百三十九條第一項
意圖為自己或第三人不法之所有，以詐術使人將本人或第三人之
物交付者，處五年以下有期徒刑、拘役或科或併科一千元以下罰
金。

司法院資訊處製作；財團法人民間司法改革基金會備份。
